臺灣嘉義地方法院民事裁定
110年度嘉簡聲字第94號
聲  請  人  劉鴻成  
相  對  人  劉坤曄即劉鴻林之承受訴訟人

            劉坤築即劉鴻林之承受訴訟人

上列當事人間請求拆屋還地事件，聲請人聲請確定訴訟費用額，
本院裁定如下：
    主  文
相對人應於繼承被繼承人劉鴻林之遺產範圍內連帶負擔之訴訟費
用額確定為新臺幣6,655元，及自本裁定送達相對人之翌日起至
清償日止，按年息5％計算之利息。
    理  由
一、按法院未於訴訟費用之裁判確定其費用額者，第一審受訴法
    院於該裁判有執行力後，應依聲請以裁定確定之。依第1項
    確定之訴訟費用額，應於裁定送達之翌日起，加給按法定利
    率計算之利息，民事訴訟法第91條第1項、第3項定有明文。
    所謂訴訟費用，包括裁判費、同法第77條之23至第77條之25
    所定之費用，即訴訟文書之影印費、攝影費、抄錄費、翻譯
    費、證人及鑑定人日旅費，及其他進行訴訟之必要費用，其
    餘費用即非訴訟費用。次按確定判決，除當事人外，對於訴
    訟繫屬後為當事人之繼受人者，亦有效力。民事訴訟法第40
    1條第1項亦有規定。末按繼承人自繼承開始時，除本法另有
    規定外，承受被繼承人財產上之一切權利、義務。繼承人對
    於被繼承人之債務，以因繼承所得遺產為限，負連帶責任，
    民法第1148條第1項及第1153條第1項分別定有明文。
二、本件聲請人與相對人之被繼承人劉鴻林間請求拆屋還地等事
    件，經本院於民國109年12月24日以109年度嘉簡字第612號
    案件判決原告即聲請人勝訴，訴訟費用由被告劉鴻林負擔，
    嗣被告劉鴻林提起第二審上訴，其於訴訟進行中死亡，由其
    繼承人即相對人劉坤曄、劉坤築聲明承受訴訟，並經本院11
    0年度簡上字第5號案件判決上訴駁回，第二審訴訟費用由上
    訴人即相對人劉坤曄、劉坤築負擔確定在案，此經本院調取
    上開事件卷宗審查無誤。聲請人主張第一、二審訴訟費用額
    ，應由相對人連帶負擔，經本院審核相對人應給付聲請人之
    訴訟費用額，依後附計算書確定如主文所示之金額，並依民
    事訴訟法第91條第3項規定，加給自本裁定送達之翌日起，
    按法定利率年息5％計算之利息。
三、至聲請人主張於109年8月14日及109年1月16日支出地政規費
    共計280元部分，因該費用係聲請人於本件訴訟事件起訴前
    自行聲請所繳納之規費，非屬本件訴訟程序中支出之訴訟費
    用，此部分不列入該件訴訟費用。另外，聲請人所呈計算表
    關於「限時掛號郵資、普通掛號郵資、本件寄送法院郵資」
    ，係聲請人主張寄送對造繕本郵資費用共139元，依民事訴
    訟法第77條之23第4項規定，郵電送達費不另徵收，此等已
    非由當事人負擔之訴訟費用，於法院確定訴訟費用額時，無
    須予以納入（司法院於96年1月8日院台廳民一字第09600005
    72號函可資參照）。從而，前述起訴前之地政規費及郵資費
    用，自不應納入訴訟費用之範圍計算，併此敘明。
四、依民事訴訟法第91條第1項、第3項，裁定如主文。
中　　華　　民　　國　　110 　年　　9 　　月　　8 　　日
                  臺灣嘉義地方法院嘉義簡易庭
                                  法　官　羅紫庭
以上為正本係照原本作成。
如不服本裁定，應於送達後10日內，向本院提出抗告狀並表明抗
告理由，如於本裁定宣示後送達前提起抗告者，應於裁定送達後
10日內補提抗告理由書（須附繕本）。
中　　華　　民　　國　　110 　年　　9 　　月　　8 　　日
 　　　　　　 　　　　　          書記官  葉昱琳
　　　　　　　　　　　　　　　　　
附表：計算書
  項    目 金  額(新臺幣)        備    註 第一審裁判費        2,430元 聲請人於109年9月9日預納 土地勘查複丈費        4,000元 聲請人於109年10月12日、26日分別預納500元、3,500元 地籍圖謄本費          150元 聲請人於109年10月26日預納150元 戶政規費 （戶籍謄本）           75元 聲請人於110年6月25日預納45、15、15元 第二審裁判費        3,645元 劉鴻林於110年2月2日繳納，依第二審判決由相對人負擔 合        計       10,300元  相對人應連帶負擔之訴訟費用額為6,655元（計算式：10,300元－3,645元＝6,655元）。